臺灣高等法院花蓮分院刑事判決　　　　　　　　　　　九十四年度上易字第八九號
　　上訴人即被告　甲○○
右上訴人即被告因竊盜案件，不服臺灣花蓮地方法院九十四年度易字第八八號中華民
國九十四年五月三十一日第一審判決（起訴案號：臺灣花蓮地方法院檢察署九十四年
度偵字第一一○○號）提起上訴，本院判決如左：
    主  文
上訴駁回。
    事實及理由
一、本案經本院審理結果，認第一審以上訴人即被告甲○○犯刑法第三百二十一條第
    一項第三款攜帶兇器竊盜罪，判處有期徒刑十月，認事用法及量刑均無不當，應
    予維持，並引用第一審判決書記載之事實、證據及理由。
二、被告上訴意旨略以：被告因持客觀上得為兇器之螺絲起子、老虎鉗、尖嘴鉗、扳
    手等進行偷竊，被判以刑法第三百二十一條第一項第三款之攜帶兇器竊盜罪，原
    判決所持見解，顯受歷來司法實務見解之影響，亦即單純以該物於客觀上是否具
    有傷害之危險性，而認為屬兇器。被告認為刑法第三百二十一條第一項第三款所
    謂兇器，不能單以客觀上判斷是否足以傷害人為準，否則，即使是攜帶入室行竊
    所必備之鑰匙，亦可能傷害人而成立攜帶兇器竊盜罪，實務見解無限上綱將產生
    極不合理之結果。故是否構成本條款所稱之兇器，除以客觀上之判斷外，尚須視
    被告行為時之主觀意圖，予以判斷。本案被告所持之螺絲起子、老虎鉗、尖嘴鉗
    、扳手，純係用來達到拆卸汽車零件之用，被告所為尚不構成刑法第三百二十一
    條第一項第三款攜帶兇器竊盜罪，應屬同法第三百二十條第一項之普通竊盜罪云
    云。
三、按刑法第三百二十一條第一項第三款之攜帶兇器竊盜罪，係以行為人攜帶兇器竊
    盜為其加重條件，此所謂兇器，其種類並無限制，凡客觀上足對人之生命、身體
    、安全構成威脅，具有危險性之兇器均屬之，且螺絲起子為足以殺傷人生命、身
    體之器械，顯為具有危險性之兇器（最高法院七十九年台上字第五二五三號判例
    參照）。揆諸上開判例意旨，本款之所以加重處罰攜帶兇器行竊之行為，除了保
    護財產法益外，尚兼及生命、身體法益，蓋攜帶兇器而犯竊盜罪潛藏之危險性較
    高，提高了被害人與他人受危害之可能性，故祇須行為人於行竊時攜帶此種具有
    危險性之兇器為已足，並不以攜帶之初有行兇之意圖為必要。綜上所述，被告上
    訴指摘原判決不當，為無理由，應予駁回。
據上論斷，應依刑事訴訟法第三百七十三條、第三百六十八條，判決如主文。
本案經檢察官翟光軍到庭執行職務。
中     華     民      國     九十四      年     七     月     二十八    日
                                   審判長法官  林  慶  煙
                                         法官  黃  永  祥
                                         法官  蔡  勝  雄
右正本證明與原本無異。
本件不得上訴。
                                       書記官  林  明  智
中     華     民      國     九十四      年     七     月     二十八    日
